臺灣高等法院臺中分院刑事判決　　　　94年度上訴字第2288號
上　訴　人
即　被　告　甲○○
　　　　　　　　　　（現另案於臺灣彰化監獄執行中）
上列上訴人因毒品危害防制條例案件，不服臺灣彰化地方法院94
年度訴字第1540號中華民國94年10月3日第一審判決（起訴案號
：臺灣彰化地方法院檢察署94年度毒偵字第3355號），提起上訴
，本院判決如下：
    主  文
上訴駁回。
    事  實
一、甲○○素行不佳，前曾有違反麻醉藥品管理條例、槍砲彈藥
    刀械管制條例、毒品危害防制條例、恐嚇取財、搶奪等犯罪
    前科，其中所犯之搶奪罪經臺灣彰化地方法院於民國（下同
    ）九十一年五月四日判處有期徒刑一年二月確定，入監執行
    後，於九十二年七月十日因縮短刑期假釋出獄，假釋期間至
    九十二年九月二十八日屆滿（原判決誤為同年八月二十八日
    屆滿），未經撤銷，視為已執行完畢；再於九十三年十二月
    間因違反毒品危害防制條例案件，經同院於九十四年五月十
    八日判處有期徒刑十月，並於九十四年六月十三日確定（現
    正執行中）。又於八十八年七月間因施用毒品，經同院以八
    十八年度毒聲字第三一一七號裁定送勒戒處所觀察、勒戒後
    ，認有繼續施用毒品之傾向，再以八十八年度毒聲字第三五
    一九號裁定令入戒治處所施以強制戒治，嗣因戒治成績合格
    ，由同院以八十九年度毒聲字第二七號裁定停止戒治所餘期
    間付保護管束，而於八十九年三月三日釋放，再因施用毒品
    ，經同院以八十九年度毒聲字第三六二七號裁定撤銷停止戒
    治，所餘期間令入強制戒治，而於九十年三月二十四日執行
    完畢釋放，並經臺灣彰化地方法院檢察署檢察官於九十年四
    月十九日，以九十年度戒毒偵字第五六０號、第五六一號為
    不起訴處分確定。竟仍不知悔改，復基於施用第一級毒品之
    概括犯意，自前案施用毒品案於九十四年五月十八日判決後
    之九十四年六月初某日，及九十四年六月二十六日二十時許
    ，連續在彰化縣彰化市○○里○○○路「明星遊戲場」廁所
    內及其位於彰化縣彰化市○○里○○○路三七巷二十四號住
    處附近天橋下等地，以將海洛因摻入香煙，再點燃吸食之方
    式，施用第一級毒品海洛因二次。嗣於九十四年六月二十八
    日十三時十分許，在其上揭住處為警查獲，嗣經其同意採尿
    送驗，結果呈嗎啡陽反應，始查悉上情。
二、案經彰化縣警察局移請臺灣彰化地方法院檢察署檢察官偵查
    起訴。
    理  由
一、訊據上訴人即被告（下稱被告）甲○○對於上開犯罪事實供
    認不諱（見本院卷第四二頁至第四四頁），且其經警查獲後
    ，為警採集之尿液，經送請彰化縣衛生局檢驗結果，呈嗎啡
    （海洛因施用入人體後，水解還原成嗎啡，再循嗎啡之代謝
    方式排出體外）陽性反應，亦有該局九十四年七月十一日煙
    檢字第九四二七九六號煙毒尿液檢驗成績書，及尿液代號與
    真實姓名對照認證單各一紙在卷可按，足徵被告之自白與事
    實相符。又被告於八十八年七月間曾因施用毒品，經台灣彰
    化地方法院以八十八年度毒聲字第三一一七號裁定送勒戒處
    所觀察、勒戒後，認有繼續施用毒品之傾向，再以八十八年
    度毒聲字第三五一九號裁定令入戒治處所施以強制戒治，嗣
    因戒治成績合格，由同院以八十九年度毒聲字第二七號裁定
    停止戒治所餘期間付保護管束，而於八十九年三月三日釋放
    ，再因施用毒品，經同院以八十九年度毒聲字第三六二七號
    裁定撤銷停止戒治，所餘期間令入強制戒治，而於九十年三
    月二十四日執行完畢釋放，有臺灣高等法院被告前案紀錄表
    足按，其於五年之內再犯本件施用第一級毒品之罪，自應依
    法追訴審判。是罪證明確，被告之犯行堪以認定。
二、核被告所為，係犯毒品危害防制條例第十條第一項之施用第
    一級毒品罪。其施用前後之持有海洛因行為，已為施用之高
    度行為所吸收，不另論罪。又其先後二次施用第一級毒品犯
    行，犯罪構成要件相同，顯係基於概括犯意反覆為之，為連
    續犯，應依法論以一罪，並加重其刑。另被告素行不佳，前
    曾有違反麻醉藥品管理條例、槍砲彈藥刀械管制條例、毒品
    危害防制條例、恐嚇取財、搶奪等犯罪前科，其中所犯之搶
    奪罪經臺灣彰化地方法院於九十一年五月四日判處有期徒刑
    一年二月確定，入監執行後，於九十二年七月十日因縮短刑
    期假釋出獄，假釋期間至九十二年九月二十八日屆滿，未經
    撤銷，視為已執行完畢，亦有臺灣高等法院被告前案紀錄表
    足稽，其於五年之內再犯本件有期徒刑以上之罪，為累犯，
    應依法遞加其刑。原審調查後，適用毒品危害防制條例第十
    條第一項、刑法第十一條前段、第五十六條、第四十七條，
    並審酌被告施用毒品之期間、動機、目的、方法、不知珍惜
    身體，所生危害，觀察、勒戒、強制戒治之次數，及犯後坦
    承犯行之態度，甫於前案施用毒品判決後即再犯本件施用第
    一級毒品，非有一段時間之執行難以戒除其毒癮等一切情狀
    ，量處被告有期徒刑一年，以示懲處，認事用法核無違誤，
    量刑亦妥適。被告上訴意旨指摘原判決量刑過重，並無理由
    ，應予駁回。
三、據上論結，應依刑事訴訟法第三百六十八條，判決如主文。
本案經檢察官乙○○到庭執行職務。
中　　華　　民　　國　　94　　年　　12 　月　27       日
            刑事第八庭  審判長法  官  羅  得  村
                              法  官  紀  文  勝
                              法  官  劉  榮  服
上列正本證明與原本無異。
如不服本判決應於收受送達後十日內向本院提出上訴書狀，其未
敘述上訴之理由者並得於提起上訴後十日內向本院補提理由書（
均須按他造當事人之人數附繕本）。
                              書記官  周  巧  屏
中　　華　　民　　國　　94　　年　　12　月　　28      日
附錄本案論罪科刑法條
毒品危害防制條例第十條第一項：
施用第一級毒品者，處六月以上五年以下有期徒刑。
                                                      Ａ
